臺灣高等法院高雄分院民事裁定
111年度抗字第64號
抗  告  人  君鴻國際酒店股份有限公司

法定代理人  張慶輝  


代  理  人  葛光輝律師
            馬思評律師
相  對  人  凱德唐股份有限公司

法定代理人  陳玉琴  
上列當事人間請求遷讓房屋等事件，抗告人對於民國110年12月2
0日臺灣高雄地方法院108年度重訴字第282號所為裁定提起抗告
，本院裁定如下：
    主  文
抗告駁回。
抗告訴訟費用由抗告人負擔。
    理  由
一、抗告意旨略以：相對人於民國108年3月29日因拍賣而取得原
    屬抗告人所有之高雄市○○區○○段0000000000000000000○號建
    物，但抗告人在拍賣之前，業將上開建物出租予本訴同案被
    告樂活商旅事業有限公司（下稱樂活公司），樂活公司又將
    其中如原裁定附表所示建物（下稱系爭建物）轉租予抗告人
    使用，上開租賃契約對相對人繼續存在。詎相對人以樂活公
    司積欠租金為由，依民法第440條第1、2項規定催告並終止
    上開租賃契約後，即認樂活公司與抗告人均無權占有系爭建
    物，並以函文指示訴外人高雄85大樓管理委員會（下稱85大
    樓管委會）停止供電予本訴同案被告福勵經營管理顧問有限
    公司（下稱福勵公司），抗告人因將備料放置在福勵公司冷
    凍庫內而受有損害，乃反訴請求相對人負侵權行為損害賠償
    責任。抗告人提起之反訴與相對人之本訴之訴訟標的法律關
    係具有相同事實前提，即相對人是否合法終止上開租賃契約
    ，二者發生之原因具有主要部分相同之性質，且審判資料有
    其共通性及關連性，符合民事訴訟法第259條提起反訴之規
    定，原裁定駁回抗告人之反訴，顯有違誤，爰提起抗告，請
    求廢棄原裁定等語。
二、按反訴之標的，如與本訴之標的及其防禦方法不相牽連者，
    不得提起，民事訴訟法第260條第1項定有明文。而民事訴訟
    法第260條第1項後段所稱之「相牽連」，乃指為反訴標的之
    法律關係與本訴標的之法律關係間，或為反訴標的之法律關
    係與作為本訴防禦方法所主張之法律關係間，兩者在法律上
    或事實上關係密切，審判資料有其共通性或牽連性者而言。
    換言之，為本訴標的之法律關係或作為防禦方法所主張之法
    律關係，與為反訴標的之法律關係同一，或當事人兩造所主
    張之權利，由同一法律關係發生，或為本訴標的之法律關係
    發生之原因，與為反訴標的之法律關係發生之原因，其主要
    部分相同，方可認為兩者間有牽連關係。
三、經查：
　㈠相對人係以其於108年3月29日因拍賣取得原屬抗告人所有之
    高雄市○○區○○段0000000000000000000○號建物，但抗告人在
    拍賣之前，業將上開建物出租予樂活公司，樂活公司又將其
    中之系爭建物轉租予抗告人使用，上開租賃契約對其繼續存
    在，但樂活公司嗣後積欠其租金，其乃依民法第440條第1、
    2項規定，經催告後仍未給付，而於108年7月11日終止上開
    租賃契約，樂活公司已無權占用系爭建物，抗告人亦無權占
    用系爭建物迄今，因而依民法第767條第1項前段、第179條
    規定，起訴請求抗告人騰空返還系爭建物，並自108年7月12
    日起至返還系爭建物之日止，按月給付新台幣（下同）8萬
    元之相當於租金之不當得利。抗告人則以其於相對人拍定後
    ，即將經營飯店所需備料移至福勵公司之冷凍庫內保存，相
    對人竟人於108年7月16日發函予85大樓管委會，表示與抗告
    人或其他第三人無租賃關係，凡有逾2期未繳納大樓室內及
    公共區域水電、空調費並經通知未於期限內繳納者，應停止
    供應水電、空調，85大樓管委會隨即於同年8月20日以積欠
    水電費為由，通知抗告人將於翌日停止供應水電、空調，並
    於翌日停止供電予福勵公司，造成抗告人存放在上開冷凍庫
    之備料報廢，受有4,695,519元之損害，應由相對人負損害
    賠償責任為由，依民法第184條第1項前段、第185條第1項規
    定，反訴請求相對人給付4,695,519元及法定遲延利息。
　㈡依兩造上開起訴內容，相對人之本訴訴訟標的及攻擊防禦方
    法涉及相對人是否已合法終止租賃契約、有無請求返還系爭
    建物之權利暨抗告人是否占有系爭建物而受有不當得利等事
    項之調查及認定，抗告人之反訴訴訟標的則為侵權行為損害
    賠償請求權，攻擊防禦方法乃涉及相對人是否有侵權行為及
    抗告人受損害數額等事項之調查及認定，二者顯非基於同一
    法律關係發生。又相對人係以兩造間契約於108年7月11日終
    止為由而請求返還租賃物及繼續占用所生相當於租金之不當
    得利，抗告人則係以相對人於其主張之終止契約日後之108
    年7月16日，發文予85大樓管委會，要求85大樓管委會依照
    大樓住戶規約第12條之1規定就福勵公司承租範圍予以停止
    供應水電、空調，85大樓管委會即配合相對人，於108年8月
    21日逕予斷水斷電，致抗告人之權利受損，有相對人108年7
    月16日凱德字海總管字第108009號函在卷可稽（原審卷四第
    411頁），亦顯見本訴及反訴標的之法律關係發生之原因全
    然不同，審判資料並無共通性或牽連性。抗告人主張本訴及
    反訴之訴訟標的法律關係發生原因之主要部分均為租約是否
    經合法終止，審判資料有共通性及牽連性云云，委無足採。
    況相對人之本訴於108年7月24日即提起，有起訴狀可稽，抗
    告人迄至110年7月1日始提起反訴，有民事反訴起訴狀可參
    （原審卷四第403頁），顯意圖延滯訴訟，亦難准許。
　㈢從而，原裁定以抗告人提起反訴，與民事訴訟法第260條規定
    不符為由，依同法第249條第1項第6款規定，裁定駁回抗告
    人之反訴，於法並無違誤。抗告意旨指摘原裁定不當，求予
    廢棄，為無理由，應予駁回。
四、據上論結，本件抗告為無理由，爰裁定如主文。
中　　華　　民　　國　　111 　年　　2 　　月　　25　　日
                            民事第六庭
                                審判長法  官  魏式璧
                                      法  官  賴文姍
                                      法  官  黃悅璇
以上正本證明與原本無異。
如不服本裁定應於送達後10日內向本院提出再抗告狀（須按他造
當事人之人數附繕本），並繳納再抗告費新臺幣1,000元。再為
抗告僅得以適用法規顯有錯誤為理由，並應委任律師為代理人。
如委任律師提起再抗告者，應一併繳納再抗告費。
中　　華　　民　　國　　111 　年　　2 　　月　　25　　日
                                      書記官  黃楠婷
附註：
再抗告人之配偶、三親等內之血親、二親等內之姻親，或再抗告
人為法人、中央或地方機關時，其所屬專任人員具有律師資格並
經法院認適當者，亦得為第三審代理人。
再抗告人或其法定代理人具有律師資格者及前項情形，應於提起再抗告或委任時釋明之。